【裁判字號】    96,簡,385
【裁判日期】    970929
【裁判案由】    綜合所得稅
【裁判全文】
高雄高等行政法院裁定
                                       96年度簡字第385號
原      告  乙○○
被      告  財政部台灣省南區國稅局
代  表  人  邱政茂  局長
訴訟代理人  戊○○
            丙○○
            丁○○
上列當事人間綜合所得稅事件，原告不服財政部中華民國96年11
月1日台財訴字第09600436380號訴願決定，提起行政訴訟，本院
裁定如下：
    主  文
原告之訴駁回。
訴訟費用由原告負擔。
    理  由
一、按「訴願之提起，應自行政處分達到或公告期滿之次日起30
    日內為之。」「訴願之提起，以原行政處分機關或受理訴願
    機關收受訴願書之日期為準。」「訴願事件有左列各款情形
    之一者，應為不受理之決定：‧‧‧二、提起訴願逾法定期
    間或未於第57條但書所定期間內補送訴願書者。」分別為訴
    願法第14條第1項、第3項及第77條第2款所明定。又提起撤
    銷訴訟以已經合法訴願為前提，否則為起訴不備其他要件，
    行政法院應以裁定駁回之，亦為行政訴訟法第4條第1項及第
    107條第1項第10款所規定。
二、查，本件原告係義明營造有限公司股東陳之繼承人，該公
    司截至86年度未分配盈餘累積數新台幣（下同）104,640,72
    2元，超過已收資本額98,000,000元，經被告通知辦理增資
    、分配或加徵營利事業所得稅，惟該公司未依規定期限辦理
    ，被告乃以該公司未分配盈餘累積數按各股東出資額比例計
    算，核定營利所得，因股東陳已死亡，乃將陳應分配之
    所得，按原告之繼承比例計算，核定原告營利所得762,688
    元，併課其93年度綜合所得稅，原告不服，申請復查，經被
    告以民國96年7月11日南區國稅法二字第0960048211號復查
    決定，維持原核定等情，此有被告綜合所得稅核定通知書及
    復查決定書等影本附卷可稽。又上開復查決定書係以郵務送
    達方式投遞至原告復查申請書所陳報之通訊地址，即坐落台
    南市○○○路公教大樓（以下簡稱公教大樓）之台南市○○
    街105號8樓之6，因公教大樓有2棟，且該2棟大樓之管理委
    員會管理站均設在台南市○○街79號，故郵務人員乃於96年
    7月20日將上開復查決定書送至台南市○○街79號，由該大
    樓管理委員會總幹事杜松樟接收，並於同日轉交給原告本人
    親自簽收乙節，業據台南市○○○路公教大樓總幹事杜松樟
    於96年10月1日在被告處接受訪談時，陳明在卷，此有上開
    談話筆錄、公教大樓掛號信接收登記簿及郵局掛號郵件收件
    回執等影本附卷足稽，洵堪認定。又因原告設址在台南市，
    依訴願法第16條第1項規定，應扣除在途期間5日，則其提起
    訴願之30日不變期間，自96年7月21日起算，至同年8月24日
    （星期五）即已屆滿，而原告遲至96年9月11日始向被告提
    起訴願，此有原告訴願書上收文戳記所載日期可考。從而，
    原告提起訴願，顯已逾法定不變期間，訴願機關以其提起訴
    願逾期為由，決定訴願不受理，並無不合。本件既經訴願決
    定不受理，即未經合法訴願程序，原告復提起本件撤銷訴訟
    ，即屬不備起訴要件，自為法所不許，應予駁回。又原告之
    訴，既經本院以程序不合予以駁回，其實體上之主張，自無
    庸審究，附此敘明。
三、關於原告甲○○部分，由本院另以判決駁回之，併予敘明。
四、依行政訴訟法第236條、第104條、民事訴訟法第95條、第78
    條，裁定如主文。
中    華    民    國    97    年     9    月   29     日
              高雄高等行政法院第三庭
                                法官  李  協  明
以上正本係照原本作成。
如不服本裁定，應於裁定送達後10日內以書狀敘明理由，經本院
向最高行政法院提出抗告（須按對造人數附具繕本）。
中    華    民    國    97    年     9    月   29     日
                              書記官  周  良  駿
附註:
行政訴訟法第235條（第1項、第2項）:
對於適用簡易程序之裁判提起上訴或抗告，須經最高行政法院之
許可。
前項許可，以訴訟事件所涉及之法律見解具有原則性者為限。


司法院資訊處製作；財團法人民間司法改革基金會備份。
